臺灣高等法院花蓮分院刑事裁定　
111年度毒抗字第18號
抗  告  人  
即  被  告  姜耀坤




上列抗告人因違反毒品危害防制條例案件，不服臺灣臺東地方法
院中華民國110年11月22日裁定（110年度毒聲字第159號），提
起抗告，本院裁定如下：
    主  文
抗告駁回。
本院中華民國111年4月27日111年度毒抗字第18號刑事裁定，
　應對姜耀坤為公示送達。
    理  由
原裁定意旨略以：被告即抗告人姜耀坤（下稱被告）基於施用
  第二級毒品甲基安非他命之犯意，於民國108年11月24日晚上1
  1時25分許為警採尿前回溯96小時內之某時，在不詳地點，以
  不詳方式，施用第二級毒品甲基安非他命1次。嗣經警循線查
  獲，在被告位於○○縣○○市○○路000號住處(下稱○○路住處)扣得
  疑似毒品結晶體1包、吸食器1組及玻璃球13顆，經徵得被告同
  意採集其尿液送驗，結果呈安非他命、甲基安非他命陽性反應
  等情，業據證人即警員朱健維、李仲永證述在卷，並有臺東縣
  警察局執行逮捕(拘禁)通知書、勘察採證同意書、臺東分局10
  8年度毒品犯罪嫌疑人尿液採驗作業管制紀錄表(委驗機構檢體
  編號：B-000號)、慈濟大學濫用藥物檢驗中心檢驗總表及鑑定
  書、內政部警政署刑事警察局109年7月16日刑生字第10900651
  63號鑑定書、法務部調查局93年5月4日調科壹字第0936241398
  0號函等在卷可參，足認被告確曾於前揭時、地施用第二級毒
  品甲基安非他命無誤。另被告本次施用第二級毒品犯行距其最
  近1次觀察、勒戒執行完畢釋放已逾3年，核屬毒品危害防制條
  例(下稱毒品條例)第20條第3項之「3年後再犯」。從而，檢察
  官聲請裁定將被告送勒戒處所觀察、勒戒為有理由，應令被告
  入勒戒處所觀察、勒戒等語。
抗告意旨略以：本案原本一審判決無罪，檢察官上訴後，又經
  第二審判決公訴不受理，故無證據可認定伊應予觀察、勒戒。
  檢察官無視證據不足，另立案號起訴伊，利用伊無特定住所，
  使伊喪失答辯機會。本次未告知伊，○○派出所於111年3月17日
  來電，伊始知被通緝。檢察官利用此案對伊發布通緝，嚴重影
  響伊生活及生存，懇請立即撤除通緝命令及原裁定等語。
駁回抗告之理由
㈠抗告期間，除有特別規定外，為5日，自送達裁定後起算；又抗
  告法院認為抗告不合法律上之程式或法律上不應准許，或其抗
  告權已經喪失者，應以裁定駁回之；但其不合法律上之程式可
  補正者，應定期間先命補正，刑事訴訟法(下稱刑訴法)第406
  條前段、第411條前段分別定有明文。故抗告人若已逾5日之抗
  告不變期間而提起抗告，其抗告權已經喪失，抗告法院自應以
  裁定駁回之。其次，被告為接受文書之送達，應將其住所、居
  所或事務所向法院或檢察官陳明；前項之陳明，其效力及於同
  地之各級法院，刑訴法第55條第1項前段、第2項規定甚明。而
  被告住、居所、事務所及所在地不明者，得為公示送達；公示
  送達應由書記官分別經法院或檢察總長、檢察長或檢察官之許
  可，除將應送達之文書或其節本張貼於法院或檢察署牌示處外
  ，並應以其繕本登載報紙，或以其他適當方法通知或公告之；
  前項送達，自最後登載報紙或通知公告之日起，經30日發生效
  力，刑訴法第59條第1款及第60條分別定有明文。另，法院辦
  理刑事訴訟案件應行注意事項第19條第2項：「公示送達應由
  書記官經法院之許可，將應送達之文書或其節本張貼於法院牌
  示處，並應以其繕本登載報紙、公告於法院網站或以其他適當
  方法通知或公告之。自最後登載報紙或通知公告之日起，經30
  日發生送達效力。」
㈡被告因施用第二級毒品甲基安非他命案件，經臺灣臺東地方法
  院(下稱臺東地院)於110年11月22日以110年度毒聲字第159號
  裁定送觀察、勒戒，因被告戶籍自109年8月13日起即遷至○○市
  戶政事務所，復自承現居無定所，其住、居所及所在地不明，
  臺東地院乃於110年11月26日日依刑訴法第59條第1款、法院辦
  理刑事訴訟案件應行注意事項第19條第2項規定，將原裁定公
  示送達，除於110年11月26日將公告登載於司法院對外網站，
  並於同年月29日張貼於臺東地院牌示處，有公示送達證書、公
  示送達公告及司法院網站列印資料在卷可參（臺東地院110年
  度毒聲字第159號卷《下稱原審卷》第83頁至第87頁）。
㈢經核：
⒈被告原設籍○○路住處，因臺東地院於109年4月16日以108年度○○
  字第00號通常保護令裁定命被告應遠離○○路住處，保護令有效
  期間至111年4月15日止，被告之戶籍遂於109年8月13日遷至○○
  市戶政事務所等節，有被告個人及戶籍基本資料及上開保護令
  裁定可參(臺東地院109年度易字第34號卷第13頁，原審卷第25
  頁)。被告於原審復自承現居無定所，無可收受法院通知之住
  址，有原審調查筆錄及公務電話紀錄可參(原審卷第43、61頁)
  。基上，可認被告之住、居所及所在地確屬不明，其未盡陳明
  收受文書送達地址之義務，則原裁定以公示送達之方式為之，
  於法無違。
⒉是故，依刑訴法第60條第2項規定，原裁定之公示送達自最後通
  知公告之日即110年11月29日起，經30日發生效力，是原裁定
  已於110年12月29日發生送達於被告之效力，抗告期間(5日)至
  111年1月3日(星期一，非國定例假日或休息日）即已屆滿，然
  被告遲至111年3月18日始具狀提起抗告（見本院卷第11頁臺東
  地院收狀戳)，顯已逾越法定抗告期間，其抗告顯非合法，且
  無從補正，依據前揭法律明文，應予駁回。
據上論斷，應依刑事訴訟法第411條前段，裁定如主文。
又本裁定為應行送達之文書，現因被告現住居所不明，無從送
  達，爰依刑訴法第59條第1款規定為公示送達，特此裁定。 
中　　華　　民　　國　　111 　年　　4 　　月　　27　　日
                  刑事庭審判長法  官  林信旭
                              法  官  劉雪惠
　　　　　　　　　　　　　    法  官  廖曉萍
以上正本證明與原本無異。
本件不得再抗告。　　　　　　　　　　　　　
中　　華　　民　　國　　111 　年　　4 　　月　　27　　日
                              書記官  鄧瑞雲